ACORDAO-COMPLETO-2352210

ACÓRDÃO DE RELAÇÃO

ACÓRDÃO DE RELAÇÃO 3272/2019 ATA 12/2019 - PRIMEIRA CÂMARA

Acórdão 3272/2019-TCU-Primeira Câmara
Os Ministros do Tribunal de Contas da União ACORDAM, por unanimidade, com fundamento no art. 71, inciso III, da Constituição Federal/1988, c/c os arts. 1º, inciso V, e 39, inciso II, da Lei 8.443/1992, e arts. 1º, inciso VIII, 17, inciso III, 143, inciso II, 259, inciso II, e 260, §§ 1º e 5º, do Regimento Interno do TCU, em:
considerar legais, para fins de registro, os atos de concessão de aposentadoria aos inativos José Airles do Nascimento (CPF XXX.279.903-XX) , Raimundo Castelo Melo Pereira (CPF XXX.446.403-XX) , Ronaldo de Oliveira Sales (CPF XXX.027.868-XX) ;
considerar prejudicado, por perda de objeto, o exame de mérito do ato de concessão de aposentadoria à José Wilson Menezes da Nobrega (CPF XXX.411.773-XX) , em razão de seu falecimento;
dar ciência ao INSS de que o Sr. José Airles do Nascimento (CPF XXX.279.903-XX) , acumula aposentadoria pelo regime geral de previdência social, na qualidade de segurado facultativo e pelo regime próprio de previdência, em possível infringência ao artigo 201, § 5º, da CF/1988; e
fazer as determinações especificadas nos subitens 1.7 e 1.8.
1. Processo TC-Processo 019.106/2012-2 (APOSENTADORIA) 
	1.1. Interessados: José Airles do Nascimento (XXX.279.903-XX) ; José Wilson Menezes da Nobrega (XXX.411.773-XX) ; Paulo Teodoro de Castro (XXX.629.553-XX) ; Raimundo Castelo Melo Pereira (XXX.446.403-XX) ; Ronaldo de Oliveira Sales (XXX.027.868-XX) ; Sidnei Torres Vieira (XXX.856.713-XX) .
	1.2. Entidade: Universidade Federal do Ceará.
	1.3. Relator: Ministro Vital do Rêgo.
	1.4. Representante do Ministério Público: Procurador Júlio Marcelo de Oliveira.
	1.5. Unidade Técnica: Secretaria de Fiscalização de Pessoal (Sefip) .
	1.6. Representação legal: não há.
	1.7. Determinar à Universidade Federal do Ceará que cadastre via e-Pessoal os atos de alteração (proventos integrais) de aposentadoria dos Srs. Raimundo Castelo Melo Pereira (CPF XXX.446.403-XX) e Ronaldo de Oliveira Sales (CPF XXX.027.868-XX) ; e
1.8. Determinar à Sefip que:
1.8.1. destaque o ato emitido em favor de Paulo Teodoro de Castro (CPF XXX.629.553-XX) autuando em processo apartado, para que seja promovida a oitiva do interessado a respeito da majoração (de 23% para 31%) na GATS, detectada na ficha financeira acostada à peça 16, considerando que o ato em epígrafe deu entrada nesta Corte há mais de 5 anos;
1.8.2. destaque o ato emitido em favor de Sidnei Torres Vieira (CPF XXX.856.713-XX) autuando em processo apartado para que seja promovida nova oitiva do interessado, desta vez por intermédio da Universidade Federal do Ceará, para que se manifeste acerca do indício de irregularidade apontado na oitiva de peça 13.

Primeira Câmara

Universidade Federal do Ceará.

José Airles do Nascimento (XXX.279.903-XX); José Wilson Menezes da Nobrega (XXX.411.773-XX); Paulo Teodoro de Castro (XXX.629.553-XX); Raimundo Castelo Melo Pereira (XXX.446.403-XX); Ronaldo de Oliveira Sales (XXX.027.868-XX); Sidnei Torres Vieira (XXX.856.713-XX).

VITAL DO RÊGO

não há.

Procurador Júlio Marcelo de Oliveira.

APOSENTADORIA (APOS)

Secretaria de Fiscalização de Pessoal (Sefip).